臺灣高等法院民事裁定　　　　　　　　　 96年度抗字第242號
抗　告　人　己○○
　　　　　　辛○○
　　　　　　庚○○
　　　　　　乙○○
　　　　　　丙○○○
兼 上五 人
共同代理人　戊○○
上　一　人
代　理　人　丁○○
相　對　人　臺北縣新店市公所
法定代理人　甲○○
抗告人因與相對人臺北縣新店市公所間聲明異議事件，對於中華
民國96年1月22日臺灣臺北地方法院95年度執字第23283號所為裁
定提起抗告，本院裁定如下：
    主      文
抗告駁回。
抗告訴訟費用由抗告人負擔。
    理      由
一、原裁定以：(一)抗告人一再以其依繼承劉珍浦取得臺北縣新店
    市○○路204號（新門牌為232、232-1、232-2號）房屋毫無
    任何瑕疵之所有權，臺灣高等法院93年上字第19號適用法規
    顯有錯誤，業已違背法令，其得請求將確定判決予以廢棄云
    云，惟迄未見抗告人提出任何廢棄確定判決之判決以資證明
    ；(二)抗告人其餘陳述均係主張如何對於系爭房屋為有所有權
    、如何得以對抗債權人之陳述，均屬實體上權利義務之事項
    ，並非執行法院所得審究；(三)抗告人丙○○○及丁○○非本
    件強制執行之債務人，其等未提出符合強制執行法第18條第
    2項規定要件之證明，本件仍不停止執行；(四)不論債權人新
    店市公所是否於原法院95年度訴字第4902號、本院95年度上
    字第765號判決事件中否認抗告人之主張，均無由之推論得
    出債權人新店市公所不得持原確定判決對於抗告人等所占有
    之房屋為強制執行之結論，將抗告人之聲明異議裁定駁回。
    經核無不合。
二、抗告意旨略以：(一)抗告人之父劉珍浦接受先總統蔣中正之委
    任接收系爭房屋，因接收取得房屋之所有權，抗告人因繼承
    劉珍浦對系爭房屋之所有權，有權訴請塗銷相對人新店市公
    所對於系爭房屋之管理人登記，因此在目前不得執行返還房
    屋。(二)相對人新店市公所漏未列抗告人丙○○○為返還房屋
    之被告，確定判決之既判力不及於抗告人丙○○○，抗告人
    於最高法院95年台上字第315號裁定後三十天不變期間內提
    起訴訟，可據此撤銷第一、二、三審之確定判決，及撤銷返
    還房屋強制執行程序及執行金錢部分之執行程序等語，並援
    用歷次聲明異議理由，聲明請求將原裁定廢棄，發回原法院
    執行處更審並指示應停止執行或撤銷執行。
三、按強制執行事件之當事人，依執行名義之記載定之。應為如
    何之執行，則依執行名義之內容定之。至於執行事件之債權
    人有無執行名義所載之請求權，執行法院無審認判斷之權（
    最高法院63年台抗字第376 號判例要旨參照）。次按強制執
    行開始後，除法律另有規定外，不停止執行。有回復原狀之
    聲請，或提起再審或異議之訴，或對於和解為繼續審判之請
    求，或提起宣告調解無效之訴、撤銷調解之訴，或對於許可
    強制執行之裁定提起抗告時，法院因必要情形或依聲請定相
    當並確實之擔保，得為停止強制執行之裁定。強制執行法第
    18條定有明文。查本件強制執行事件係相對人即債權人新店
    市公所持原法院91年度重訴字第1609號判決、本院92年度上
    字第304號判決、最高法院92年台上字第315號裁定及原法院
    民事判決確定證明書聲請對債務人己○○、乙○○、辛○○
    、庚○○、戊○○、謝治安、林美娟、林文清強制執行返還
    無權占有房屋，有執行名義及強制執行聲請狀在卷可按，抗
    告人稱渠等有權訴請塗銷相對人新店市公所對於系爭房屋管
    理人登記，因此在目前不得執行返還房屋云云，為實體法上
    事項，執行法院無權為實體審查，且前開確定判決未經依法
    廢棄前，執行法院無由因此撤銷已為之強制執行程序。又抗
    告人未立證證明渠等已依強制執行法第18條規定聲請原法院
    裁定停止本件強制執行程序，是本件強制執行程序仍不停止
    執行，原裁定駁回抗告人之聲明異議，於法並無不合。其餘
    抗告意旨猶執陳詞指摘原裁定不當，求予廢棄，為無理由，
    應予駁回。
四、據上論結，本件抗告為無理由，爰裁定如主文。
中　　華　　民　　國　　96　　年　　3 　　月　　5 　　日
                      民事第二庭
                        審判長法  官 吳謙仁
                              法  官 蘇瑞華
                              法  官 李瓊蔭
正本係照原本作成。
本裁定除以適用法規顯有錯誤為理由，並經本院許可外，不得再
抗告。如提起再抗告，應於收受後10日內委任律師為訴訟代理人
向本院提出再抗告狀。並繳納再抗告費新台幣1000元。
中　　華　　民　　國　　96　　年　　3 　　月　　7 　　日
  　　　　　　　　　　　　　　書記官 王才生
